【裁判字號】    96,上更(一),98
【裁判日期】    970423
【裁判案由】    違反毒品危害防制條例等
【裁判全文】
臺灣高等法院花蓮分院刑事判決      96年度上更(一)字第98號
上  訴  人
即  被  告  乙○○
指定辯護人  陳清華律師
上列上訴人因違反毒品危害防制條例等案件，不服臺灣花蓮地方
法院95年度訴字第365號中華民國95年11月8日第一審判決（起訴
案號：臺灣花蓮地方法院檢察署95年度毒偵字第439號、95年度
偵緝字第212號、95年度偵字第3453號），提起上訴，經最高法
院第一次發回，本院判決如下：
    主  文
原判決關於乙○○製造第二級毒品未遂部分撤銷。
乙○○製造第二級毒品未遂，累犯，處有期徒刑年捌月；扣案
如附表編號2-1及9所示之物均沒收。
    事  實
一、乙○○前於民國92年間因施用第一、二級毒品，經臺灣花蓮
    地方法院以92年度訴字第205號判決處有期徒刑9月、6月，
    並定應執行刑1年2月確定，又因違反槍砲彈藥刀械管制條例
    案件，經臺灣花蓮地方法院以92年度花簡字第456號判決處
    有期徒3月確定，嗣上開各罪，再經同法院以93年度聲字第
    259 號裁定定應執行刑為有期徒刑1年4月確定，於93年1月9
    日入監執行，94年1月15日因假釋出監，至94年4月14日假釋
    期滿因未據撤銷而以已執行論。
二、詎乙○○猶不知悔悟，明知安非他命係屬毒品危害防制條例
    第2條第2項第2款所規定之第二級毒品，竟基於製造第二毒
    品安非他命之犯意，於94年12月初某日起至95年1月13日查
    獲前之期間內，在其所承租位於花蓮縣吉安鄉○○路○段45
    6巷5號套房內，以內含有有第四級毒品先驅原料甲基麻黃
    加入試劑後，欲經由鹵化、氫化及純化階段，製造完成安非
    他命。惟尚未及製造完成安非他命前，於95年1月13日晚間
    ，因翌日有事欲暫時離開租住處，乃交付上開套房鑰匙1支
    予友人曾永良（另經檢察官為不起訴處分）委其幫忙看顧該
    住處，曾永良受託後，於95年1月14日中午至乙○○住處，
    並在該處施用毒品（曾永良所涉施用毒品罪部分經另案判決
    ）。嗣於同日下午2時許，經警持搜索票至上址搜索時查獲
    ，並扣得裝於附表編號9玻璃燒杯內之甲基麻黃粉末（即
    附表編號2-1，警方查扣後，自行裝於1紙塑膠袋內，淨重
    0.56公克、空包裝重0. 38公克）、裝於附表編號8之碗內之
    安非他命粉末（即附表編號2-2，警方查扣後，自行裝於1紙
    塑膠袋內，淨重1.76公克、空包裝重0.4公克）及其他如附
    表所示之物（另所犯連續施用第二級毒品罪及故買贓物罪部
    分，經原審判處7月、4月部分，於本院前審即撤回上訴而告
    確定，並已於96年4月26日執行完畢）。
二、案經花蓮縣警察局花蓮分局報告臺灣花蓮地方法院檢察署檢
    察官偵查起訴。
    理  由
甲、證據能力方面：
    本案檢察官、被告及辯護人於本院準備程序及審判期日時，
    就本案卷內各人證、書證之證據能力均未爭執（見本院本審
    卷第31頁、第95頁），且迄本院於言詞辯論終結前，亦未就
    本院依法調查之證據主張有刑事訴訟法第159條第1項不得作
    為證據之情形，是應認渠等已同意本案卷內證據資料均得作
    為本案證據，則揆諸同法第159條之5規定意旨，經本院審酌
    後，認卷內證據資料並無違法取證或其他不適當之情形，是
    本案中經本院合法調查之證據，應有證據能力，合此敘明。
乙、實體方面：
一、訊據被告乙○○否認有何製造第二級毒品安非他命之犯行，
    辯稱：不知如何製造第二級毒品安非他命，且無製造之犯意
    ，查獲處冰箱冷凍櫃內扣得之製冰盒3個及其內所裝之液態
    安非他命溶液均非伊所有及冰凍，不知係何人所放，伊於查
    獲前幾天即去台中約1星期左右，回來後才知道該處被搜索
    ，置於桌上之編號2-2安非他命係伊之前跟「阿祥」之人買
    要自己吸食的，並非伊所製造云云。指定辯護人並以：本件
    縱認被告已著手於犯罪之實施，惟扣案編號15之淡黃褐色溶
    液，非特未含甲基安非他命及甲基麻黃成分，並無法定毒
    品成分，無法進一步製造安非他命，不能發生犯罪之結果，
    亦無任何危險可言，被告所犯僅為不能未遂，依現行刑法第
    26條規定並不處罰，退步言之，縱認編號15為安非他命半成
    品，然被告之所以半途而廢，係因技術不佳所致，否則歷經
    製造安非他命之氯化、氫化、及純化三階段之後，理應取得
    安非他命之成品而非半成品，是僅能認定被告所犯為不能未
    遂，非一般未遂等語置辯。
二、惟查：
(一)證人曾永良於警詢〈冒名曾國智〉、偵查中均一再證稱：本
    案扣得之物品除海洛因1包係伊所有外，其餘均非伊所有，
    被告係於搜索前1日晚上稱有事外出而請伊幫忙看房子，伊
    是在警方搜索前不久到被告住處等語（警卷A第4頁至第5頁
    、95年度偵字第487號偵查卷〈下簡稱偵卷〉第57頁、95年
    度偵緝字第212號偵查卷〈下簡稱偵緝卷〉第29頁）；於原
    審亦具結證稱：到達該處僅10多分鐘即為警查獲，曾在該處
    施用第二級毒品安非他命，扣案未製造完成之安非他命等物
    非其所有，該處亦僅被告租住等語（詳原審卷第69至70頁、
    第75頁、第76頁）；於本院前審更經具結後詳細證稱：被告
    於查獲前1日（95年1月13日）晚上交付1把房東要求之備份
    鑰匙予渠，要求代交予房東，渠到達時房東不在，因知悉被
    告有安非他命吸食器，故進入房間借用以施用安非他命，並
    取用冰箱內之烏龍茶飲用，且僅伊1人在房間中，到達約10
    多分鐘後，警員即敲門並查獲，被告於搬至查獲處時，曾交
    付1顆白色結晶之安非他命，但在燒時很臭，用1口就不敢用
    ，曾告訴被告東西臭臭的不能用，被告則告知進一批很便宜
    的藥，要改良，且在94年12月及95年1月初曾至被告租屋處
    洗澡，於第2次至被告住處洗澡時即見本案在浴室中扣得之
    麻黃素等語（詳本院95年度上訴字第325號刑事卷〈下簡稱
    本院上訴卷〉第150、153、155頁）。其供述內容核與查獲
    本案之警員彭張政雄於原審證述查獲本件之過程、時間大致
    相符（詳後述），亦核與本院前審勘驗搜索光碟片之內容相
    符（本院上訴卷第99頁、第121頁），復與被告於本院前審
    供稱曾買過劣質安非他命之供述亦相吻合（本院上訴卷第69
    頁），足證其證述應可採信，而依其證述內容自足以證明扣
    案製造甲基安非他命原料之甲基麻黃粉末等證物確係被告
    所有，且被告確有製造甲基安非他命之犯意及著手製造之行
    為。
(二)證人彭張政雄於原審證稱：到達搜索現場時在外繞約5分鐘
    ，敲門3至5分鐘後曾永良即開門，扣案之液態安非他命（即
    附表編號15，惟經本院於本審送法務部調查局鑑定後，並無
    毒品或甲基麻黃成分〈詳後述〉），原係在冷凍庫之3個
    製冰盒裡，融化後之液態安非他命即將之裝成1瓶，扣案之
    疑似麻黃素水（即附表編號17-1）1瓶係在浴室的窗戶上查
    獲等語（原審卷第77、78頁）。依其證述內容亦足以證明證
    人曾永良證稱到達該處約10多分鐘即為警查獲，及扣案物品
    為被告租住處查獲，係被告所有等事實堪以是認。
(三)並有經警在花蓮縣吉安鄉○○路○段456巷5號套房所搜獲之
    如附表所示之物扣案可證。復且，該處係被告於94年12月間
    承租使用，附表編號2-1、2-2、3、6、7、8、9、11、13、
    14、19及20等物均係被告所有，平時均係被告一人住在該處
    ，無人可以隨意進出其房間，其出去均會上鎖，被告前曾購
    入無法施用之安非他命，置於租住處，且曾混入水中等情，
    復據被告於原審及本院前審供承在卷（詳見原審卷第82、83
    、84頁、本院上訴卷第99頁、第121頁、第122頁）。亦與證
    人曾永良、彭張政雄證述之查獲處所為被告租用，扣案物品
    大皆為被告所有，及持有尚無法供施用之安非他命等證詞相
    符。
(四)又本件扣案疑似毒品之附表編號2-1、2-2、4、15、17-1、1
    7-2等結晶粉末或溶液經送行政院衛生署管制藥品管理局檢
    驗結果，編號2-1白色粉末（毛重0.972公克）檢出有甲基麻
    黃成分、編號2-2黃褐色粉末 (毛重2.311公克)檢出甲基
    安非他命成分及另編號4之粉末及編號17-1及17-2之溶液，
    則未檢出毒品成分，有該局管檢字第0950001495號檢驗成績
    書1份可參（見偵卷第62頁至第65頁）；再將編號17-1及17-
    2之溶液，送慈濟大學濫用藥物檢驗中心鑑定毒品及成分，
    亦未檢出麻黃鹼或安非他命等毒品成分，此亦有該中心95年
    6月15日慈大藥字第95061502號鑑定書可參（見偵卷第79頁
    ）。另編號2-1及2-2，亦經本院再囑託法務部調查局鑑定無
    訛，且其重量前者係淨重0.56公克、空包裝重0.38公克，後
    者係淨重1.76公克、空包裝重0.4公克等，有該局96年12月
    27日調科壹字第09600554020號鑑定書附卷可稽（本院本審
    卷第45頁）。至附表編號15所示淡黃褐色溶液，經行政院衛
    生署管制藥品管理局檢驗結果，固認有甲基安非他命成分，
    然經本院再行囑託法務部調查局鑑定結果，則認無法定毒品
    成分，無法進一步製造安非他命，有該局上開鑑定報告可稽
    ，且依該局以往查獲甲基安非他命地下製造工廠之經驗，含
    相當濃度（可用以純化製造甲基安非他命）之甲基安非他命
    水溶液，常溫放置一段時間後，甲基安非他命成分並不會隨
    水份蒸發而揮發，亦不會因此而無法驗出其成分，亦有法務
    部調查局97年3月10日調科壹字第09700051910號函在卷足參
    （本院本審卷第91頁），顯見附表編號15所示淡黃褐色溶液
    ，之後經法務部調查局檢驗無法定毒品成份，並非因放置常
    溫相當時間後所致。足見上開二鑑定機關就編號15所示淡黃
    褐色溶液，是否有毒品成分，其檢驗結果確屬有異，則依罪
    疑唯輕原則，仍應以法務部調查局鑑定報告為準，認編號15
    所示淡黃褐色溶液並無法定毒品成分，附此說明。是本案除
    上開警方在現場桌上之碗及燒杯所搜扣之粉末係有毒品成分
    外，另在研磨器及浴室搜得之粉末及溶液均無毒品成分至明
    。再者，扣案附表編號2-2黃褐結晶性粉末，經鑑驗結果，
    有甲基安非他命成分，固如上述，但被告否認該甲基安非他
    係其所製造，並辯稱是伊向「阿祥」買來要自己吸食，否認
    係伊製造完成等語，而參諸該甲基安非他命所呈黃褐色與附
    表編號2-1甲基麻黃係呈白色粉末顯然不同，且公訴人復
    迄未舉證證明編號2-1及2-2有何直接關聯；現場雖搜扣研磨
    器、噴燈、分裝袋、磅秤、筆記本及千斤頂等工具，然均無
    法由此證明扣案之安非他命粉末係被告製造完成，是均無從
    證明扣得之如附表編號2-2之第二級毒品安非他命係為被告
    所製造完成，此外，亦別無任何積極具體證據證明被告曾經
    製造完成結晶安非他命成品，是被告製造毒品安非他命尚在
    未遂階段，公訴人認被告上開所為係製造安非他命既遂之行
    為，應屬有誤，附此敘明。
(五)又參以安非他命為非天然存在之物質，係人工合成物質，屬
    於有機化學合成，或有苯甲基甲基酮之還原性胺化法、或LE
    UCKA RT反應法或以甲基麻黃為原料經鹵化、氫化及純化
    結晶等步驟取得，此有卷附刑事警察局95年7月10日刑鑑字
    第0950095476號函及檢附相關文獻可參（見偵續卷第38頁至
    第59頁），而依警方現場搜扣之物，既於附表編號9所示燒
    杯內之白色結晶性粉末（即編號02-1，淨重0.56公克、空包
    裝重0.38）檢出有甲基麻黃成分，足認被告有以內含有第
    四級毒品先驅原料甲基麻黃加入試劑，欲經由鹵化、氫化
    及純化階段，以製造安非他命，惟因未及製造完成即遭查獲
    之事實。
(六)綜合上所述，查獲處所為被告所租用，並僅被告一人使用，
    扣案物品亦係被告所有，而扣案物品中含有可供製造甲基安
    非他命先驅原料之甲基麻黃，復且依證人曾永良之證述，
    被告有製造之犯意及行為。從而，本案事證明確，被告犯行
    堪以認定。
(七)至被告雖以前詞置辯，然查：
  1.上開處所經警於95年1月14日搜索後，被告並未到案，其於
    95年5月26日經警緝獲後，於同日及95年6月2日檢察官偵訊
    時均先否認系爭查獲處所係其所承租，並稱僅住過幾天，迨
    檢察官提出扣案其所有之筆記本後，始承認有時會去該處居
    住，並至96年6月23日經檢察官再次偵訊時，方坦認該處係
    其住處（詳偵緝卷第28、29、36頁），其顯有意規避查獲處
    所為其租用之事實，足見其當係因知悉其內有對其不利之證
    據方予以否認。
  2.被告亦供稱查獲處所僅其有鑰匙，且出門定當鎖門，則該處
    顯非他人所得入內或隨意置放物品，更何況查獲之第二級毒
    品半成品製造完成後係違禁物，當不可能任意使他人進入，
    故依被告之供述，符合系爭處所並無他人可任意進入之事實
    ，亦即其內之物品當係被告所有，不可能有他人得於其住處
    任意放置得製造毒品之原料。
  3.雖查獲時證人曾永良在場，且以其弟名字應訊，惟證人曾永
    良供稱係因另案通緝，故以假名應訊，此與卷附之臺灣高等
    法院被告全國前案紀錄表相符，堪信證人曾永良之辯解可採
    ，故其以假名應訊之事實尚無法推及扣案物品與其有關。
  4.查獲時被告並未在現場，然無法因之即認扣案物品非被告所
    有。蓋查獲處所係僅被告使用且有排他性之空間，其內所有
    之物品當係被告所有，被告若認有非屬其所有之物品當提出
    證明排除之，如扣案之海洛因非被告所有，即係以證人曾永
    良之證述方予以排除（詳原審卷第75頁），此外，被告並未
    提出任何事證用以證明扣案物品非其所有，且依常理，當係
    屬被告所有，並無任何可疑之處。此亦得自被告於原審自承
    之：該租處平時僅由伊1人居住使用，其內冰箱及冰箱內水
    果、飲料亦係其所有，他人不會隨便進出，且平常外出該租
    處均會上鎖等情，可知被告於搜索前1日離開租處後迄警方
    搜索時，應僅有證人曾永良1人曾出入其租處，而依證人曾
    永良之證述，其既僅至該處數分鐘，且並未更動被告租住冰
    箱內物品等情，該處查獲之物品當係被告所有。
  5.至被告是否曾委託曾永良看屋，及被告於何時離開租住處，
    雖被告供述與證人曾永良之證述不同，惟證人曾永良確係以
    鑰匙進入該處，再參以被告嗣後於聲請狀中所提之租屋處曾
    更換鑰匙之事，更足以證明證人曾永良於本院前審結稱房東
    要求被告交付1份備份鑰匙，故被告於查獲前1日晚上交付該
    鑰匙要伊轉交房東之詞應堪採信。是被告辯稱案發前1日伊
    並未委託曾永良看顧其住處，伊不知曾永良何以在其住處，
    及已離開租屋處數日云云，顯非事實。
  6.再依本件查獲當時之情形，自時間、方式等觀之，證人曾永
    良進入查獲處所10多分鐘即為警查獲（警員既已申請搜索票
    ，且證人彭張政雄證稱見被告車不在等情形，當足以證明搜
    索前確有警員在該處埋伏，待證人曾永良進入10分鐘後即入
    內搜索），證人曾永良當無更動屋內物品之可能，且若查獲
    之毒品係證人曾永良所有，其大可於警方進入前即將扣案製
    作甲基安非他命之原料及甲基安非他命沖走，其未如此做，
    顯係因不知被告屋內放置扣案物品所致。
  7.又被告雖提供其原使用之0000000000號行動電話查詢於查獲
    本件當時之行蹤，惟上開行動電話至95年7月5日已拆機，即
    被告為警查獲後已未再使用，且因時隔甚久，已無法查得當
    時通聯位置，經中華電信股份有限公司臺灣北區電信分公司
    花蓮營運處函覆在卷（本院上訴卷第94頁），故依被告所述
    ，亦不足以認定被告於查獲前1個星期已離開系爭處所之事
    實。
  8.且被告於本院前審審理時亦稱其於查獲前約1個月曾購得無
    法吸食（吸了鼻子很嗆）之安非他命，將之放入水中等語，
    。此核與證人曾永良於本院前審審理時證述之於被告租屋處
    廁所內有見到一瓶，及證人彭張政雄證述之疑似麻黃水之物
    品之詞相符，再參以證人曾永良於本院前審證稱被告曾告以
    進一批便宜貨，要改良等語，均如上述，更徵被告應有製造
    第二級毒品之犯意及行為，其辯稱無製造犯意，且不知如何
    製造之詞，不堪採信。
  9.至查獲之如附表編號15、16所示淡黃竭色液態溶液及製冰盒
    ，因本院並未認與被告製造甲基安非他命有關，是否為被告
    所有，與本案待證事實無涉，本院認無深究之必要。
  10.綜上，被告上開所辯無製造之犯意及行為云云，純係卸責之
    詞，均不可採。
(八)次者，現行刑法第26條規定行為不能發生犯罪之結果，又無
    危險者，不罰。故不能未遂，係指已著手於犯罪之實行，但
    其行為未至侵害法益，且又無危險者；其雖與一般障礙未遂
    同未對法益造成侵害，然須並無侵害法益之危險，始足當之
    。而有無侵害法益之危險，應綜合行為時客觀上通常一般人
    所認識及行為人主觀上特別認識之事實（例如：行為人自信
    有超能力，持其明知無殺傷力，但外觀完好，足使一般人均
    誤認有殺傷力之手槍殺人）為基礎，再本諸客觀上一般人依
    其知識、經驗及觀念所公認之因果法則而為判斷，既非單純
    以行為人主觀上所認知或以客觀上真正存在之事實情狀為基
    礎，更非依循行為人主觀上所想像之因果法則（例如：誤認
    以砂糖食於人可發生死亡結果）判斷認定之。若有侵害法益
    之危險，而僅因一時、偶然之原因，致未對法益造成侵害，
    則為障礙未遂，非不能未遂。此有最高法院97年度台上字第
    351號判決可參。查本件查獲現場雖未扣得已製造完成之甲
    基安非他命，或得進一步完成製造之其他原料或技術，但被
    告已著手於犯罪之實行且造成法益之破壞，已至灼然，縱因
    原料或技術關係、或因遭警查獲而未克其功，均屬障礙未遂
    ，上開辯護意旨主張本案為不能犯乙節，尚非的論，難為被
    告有利之認定，併此說明。
三、論罪之理由：
(一)查被告行為後，刑法業於94年2月2日修正公布，95年7月1日
    起施行，且按行為後法律有變更者，適用行為時之法律，但
    行為後之法律有利於行為人者，適用最有利於行為人之法律
    ，修正後刑法第2條第1項定有明文。此條規定係規範行為後
    法律變更所生新舊法律比較適用之準據法，本身尚無新舊法
    比較之問題，於新法施行後，應一律適用新法第2條第1項之
    規定，為「從舊從輕」之比較，先予敘明。再按本次法律變
    更，比較時應就罪刑有關之共犯、未遂犯、想像競合犯、牽
    連犯、連續犯、結合犯，以及累犯加重、自首減輕暨其他法
    定加減原因（如身分加減）與加減例等一切情形，綜其全部
    罪刑之結果而為比較（最高法院95年5月23日95年度第8次刑
    庭會議決議參照）。茲與本案有關之刑法第33條第5款罰金
    刑之最低刑度及第47條累犯之規定均經修正，經比較新舊法
    結果，以修正前之規定較有利於被告，是應一體適用修正前
    規定。
(二)另按行為後刑法條文經修正，惟無有利、不利情形，應適用
    裁判時法，亦即如新舊法處罰之輕重相同，即無比較適用之
    問題，非刑法第2條所指之法律有變更，即無該條之適用，
    應依一般法律適用原則，適用裁判時法（最高法院於95年11
    月7日第21次刑事庭會議決議要旨參照）。查刑法第25條、
    第26條關於未遂犯之規定，僅條文之移列，並無有利、不利
    之情形。故依上開說明，此部分自應適用裁判時法，附此說
    明。
(三)本件被告已著手於製造第二級毒品甲基安非他命，惟尚未完
    成即為警查獲。核被告所為，係犯毒品危害防制條例第4條
    第6項、第2項之製造第二級毒品未遂罪，併依現行刑法第25
    條第2項規定減輕其刑。公訴人認被告應成立製造第二級毒
    品既遂罪，惟本件被告所為應僅止於未遂階段，既經本院認
    定如上，起訴引用法條尚有未洽，應予更正。再被告有事實
    欄第一項所載論罪科刑及執行完畢之情形，有臺灣高等法院
    被告前案紀錄表附卷可查，其受有期徒刑之執行完畢後，於
    5年內再犯本件有期徒刑以上之罪，為累犯，應依修正前刑
    法第47條之規定加重其刑。並依法先加後減之。
四、撤銷改判之理由：
(一)原審認被告罪證明確予以論罪科刑，固非無見，惟查：扣案
    如附表編號15所示淡黃褐色溶液，並無法定成毒品成分，業
    經本院認定如上（詳如上開二之 (四)之理由），原審誤該
    淡黃褐色溶液係屬安非他命溶液，並誤認被告本件製造甲基
    安非他命之方式，係將上開液態安非他命分置於3個製冰盒
    內，放入冰箱冷凍庫低溫冷凍結晶，以欲製造成呈固態第二
    級毒品甲基安非他命成品，且誤將編號15及16所示之物，分
    別依毒品危害防制條例第18條第1項後段及同條例第19條第1
    項宣告沒收銷燬及沒收等，均難認允當。被告上訴意旨猶執
    陳詞否認犯行固為無理由，然原審判決既有上開瑕疵，仍無
    可維持，應予撤銷改判。
(二)爰審酌被告上開前科紀錄之情形，雖著手製造安非他命，但
    未及完成即遭查獲，尚未販賣或流通市面，對於社會治安與
    國民健康之危害尚非重大，且查獲之製造甲基安非他命之先
    驅原料數量尚微，顯見應非大量製造等一切情狀，量處有期
    徒刑3年8月。扣案如附表編號2-1、9所示之物，係被告製造
    毒品所用之原料、器具，係製造安非他命所用之物，且屬被
    告所有，均依毒品危害防制條例第19條第1項之規定，宣告
    沒收。至其餘如附表所示之物，與本案無關，亦無證據證明
    係供本案製造犯罪所用或所得之物，均不另為沒收之諭知。
(三)至證人曾永良於本院前審另證稱被告販賣第一、二級毒品部
    分，既非檢察官起訴範圍，本院自無從審酌，應由檢察官另
    行偵辦。
據上論斷，應依刑事訴訟法第369條第1項前段、第364條、第299
條第1項前段，毒品危害防制條例第4條第6項、第2項、第19條第
1項，刑法第2條第1項、第11條前段、第25條第2項、修正前刑法
第47條，判決如主文。
本案經檢察官甲○○到庭執行職務。
中    華    民    國    97    年    4    月    23    日
                  刑事庭審判長法  官   謝志揚
                              法  官   林慶煙
                              法  官   許仕楓
以上正本證明與原本無異。
如不服本判決，應於判決送達後10日內向本院提出上訴狀。其未
述理由者，並應於提出上訴狀後10日內向本院補提理由狀 (須
附繕本)。
                              書記官   李閔華
中    華    民    國    97    年    4    月   23     日
附錄    本判決論罪科刑法條：
毒品危害防制條例第4條
製造、運輸、販賣第一級毒品者，處死刑或無期徒刑；處無期徒
刑者，得併科新臺幣1千萬元以下罰金。
製造、運輸、販賣第二級毒品者，處無期徒刑或7年以上有期徒
刑，得併科新臺幣7百萬元以下罰金。
製造、運輸、販賣第三級毒品者，處5年以上有期徒刑，得併科
新臺幣5百萬元以下罰金。
製造、運輸、販賣第四級毒品者，處3年以上10年以下有期徒刑
，得併科新臺幣3百萬元以下罰金。
製造、運輸、販賣專供製造或施用毒品之器具者，處1年以上7年
以下有期徒刑，得併科新臺幣1百萬元以下罰金。
前五項之未遂犯罰之。
附表
┌──┬─────────────┬─────────────┐
│編號│                          │物品名稱數量（單位）      │
├──┼─────────────┼─────────────┤
│01  │海洛因1包                 │含袋毛重0.43 公克         │
├──┼─────────────┼─────────────┤
│02-1│甲基麻黃粉末            │淨重0.56公克、空包裝重0.38│
│    │（ 白色結晶性粉末）       │公克。（原審判決記載含袋毛│
│    │                          │重約0.9公克）（警方搜扣後 │
│    │                          │自行裝袋）                │
├──┼─────────────┼─────────────┤
│02-2│安非他命粉末              │ 淨重1.76公克、空包裝重0.4│
│    │（ 黃褐色結晶性粉末）     │ 公克。（原審判決記載含袋 │
│    │                          │ 毛重約2.311公克）（警方搜│
│    │                          │ 扣後自行裝袋）           │
├──┼─────────────┼─────────────┤
│03  │ 安非他吸食器             │  1組                     │
├──┼─────────────┼─────────────┤
│04  │ 米白色粉末               │含袋毛重約33.158公克      │
│    │ （未檢驗出任何毒品成分） │（警方搜扣後自行裝袋）    │
├──┼─────────────┼─────────────┤
│05  │  滲入海洛因香煙          │ 2支（1支及半支）         │
├──┼─────────────┼─────────────┤
│06  │  安非他命吸食工具吸管    │ 3支                      │
├──┼─────────────┼─────────────┤
│07  │  研磨器磁器              │  1組                     │
├──┼─────────────┼─────────────┤
│08  │ 碗（搜扣時裝有編號02-2安 │  1個                     │
│    │ 非他命粉末）             │                          │
├──┼─────────────┼─────────────┤
│09  │  燒杯（搜扣時裝有編號02-1│  1個                     │
│    │  甲基麻黃粉末）        │                          │
│    │                          │                          │
├──┼─────────────┼─────────────┤
│10  │  研磨機（搜扣時裝有編號04│  1臺                     │
│    │  之米白色粉末）          │                          │
├──┼─────────────┼─────────────┤
│11  │  電子磅秤                │   2台                    │
├──┼─────────────┼─────────────┤
│12  │  海洛因殘渣袋            │   4只                    │
├──┼─────────────┼─────────────┤
│13  │  噴燈                    │   2組                    │
├──┼─────────────┼─────────────┤
│14  │  分裝袋                  │   194只                  │
├──┼─────────────┼─────────────┤
│15  │  淡黃褐色溶液（經法務部調│淨重175.75公克、空瓶重    │
│    │ 查局鑑驗結果，無法定毒品 │24.82公克（原審判決記載含 │
│    │ 成分，原審判決誤係液態安 │塑膠瓶，毛重約219.3公克） │
│    │ 非他命溶液）             │                          │
├──┼─────────────┼─────────────┤
│16  │  裝編號15溶液之製冰盒    │   3個                    │
├──┼─────────────┼─────────────┤
│17-1│  橘紅色黏稠溶液          │  毛重約385.3公克         │
│    │（未檢驗出任何毒品成分）  │  （含塑膠瓶）            │
├──┼─────────────┼─────────────┤
│17-2│ 淡黃褐色溶液             │    毛重約638.3公克       │
│    │（未檢驗出任何毒品成分）  │  （含塑膠瓶）            │
├──┼─────────────┼─────────────┤
│18  │  裝編號17-2之容器        │   1個                    │
├──┼─────────────┼─────────────┤
│19  │  乙○○記事本及計算紙    │   2本                    │
├──┼─────────────┼─────────────┤
│20  │  千斤頂                  │   1個                    │
├──┼─────────────┼─────────────┤
│21  │ 行動電話                 │   1支                    │
│    │ 廠牌SYNNEXAnycall銀色）  │                          │
├──┼─────────────┼─────────────┤
│22  │ 行動電話SIM卡            │   1個                    │
│    │（號碼0000-000000）       │                          │
└──┴─────────────┴─────────────┘


司法院資訊處製作；財團法人民間司法改革基金會備份。
